臺灣高雄地方法院民事裁定　　　　　　　 94年度聲再字第2號
再審聲請人　乙○○
　　　　　　戊○○
　　　　　　丁○○
　　　　　　己○○
兼 上 4 人
共同代理人　丙○○
再審相對人　甲○○
當事人間本票准許強制執行事件，再審聲請人對於民國90年12月
3 日本院90年度票字第24903 號確定裁定聲請再審，本院裁定如
下：
  主  文
再審聲請駁回。
再審聲請程序費用由再審聲請人連帶負擔。
  理  由
一、按再審之訴應於30日之不變期間內提起；前項期間，自判決
    確定時起算，判決於送達前確定者，自送達時起算；其再審
    之理由發生或知悉在後者，均自知悉時起算，民事訴訟法第
    500 條第1 項、第2 項前段定有明文。是提起再審之訴之原
    告，如主張其再審理由知悉在後者，應就所主張之事實負舉
    證責任（最高法院30年度抗字第443 號判例意旨參照）。又
    上開規定，於對已確定之裁定聲請再審者準用之，民事訴訟
    法第507條定有明文。
二、再審聲請人主張：本院90年度票字第24903 號本票裁定（下
    稱系爭本票裁定）係按再審聲請人原住所高雄縣鳳山市○○
    街149 號為寄存送達，惟上開房屋於民國88年9 月中旬，即
    遭強制執行拍定，再審聲請人乙○○自87年至92年2 月實際
    居住在高雄市新興區○○○路189 號6 樓，自92年9 月24日
    以後，則居住在高雄縣燕巢鄉○○○街2 之1 號；再審聲請
    人丙○○、戊○○、丁○○、己○○自87年間至89年9 月底
    ，均住在小港區○○街19號，之後則住在高雄縣燕巢鄉○○○街3 號，自92年間則住在燕巢鄉○○○街2 之1 號。嗣聲
    請人於94年2 月4 日向臺灣高等法院高雄分院聲請閱覽上開
    裁定後，始知上開執行理由，是自此時起算，尚未逾30日不
    變期間，爰依民事訴訟法第496 條第1 項第1 款、第507 條
    規定，對系爭本票裁定聲請再審等語。
三、查相對人前以系爭本票裁定向本院聲請強制執行，因執行無
    效果，本院於91年12月25日核發91年度執字第48661 號債權
    憑證。嗣相對人又於92年9 月3 日，以該債權憑證為執行名
    義，向本院聲請強制執行，並以92年度執字第41093 號執行
    事件受理在案，再審聲請人丁○○於92年12月8 日委由再審
    聲請人丙○○聲請閱覽上開執行卷宗，聲請人乙○○等5人
    並於93年1 月5 日，向本院提起債務人異議之訴，聲明求為
    判決：系爭本票裁定廢棄，本院92年度執字第41093 號裁定
    所為之查封執行程序應予撤銷，並由本院以93年度訴字第81
    號事件受理等情，業經本院調取本院92年度執字第41093 號
    、93年度訴字第81號民事卷核閱屬實（影印相關卷證外放）
    ，足見再審聲請人乙○○等5 人於93年1 月5 日應已知悉上
    開系爭本票裁定事件甚明，再審聲請人乙○○等5 人主張渠
    等迄至94年2 月4 日向臺灣高等法院高雄分院聲請閱覽系爭
    本票裁定後，始知悉云云，不足採信。次查再審聲請人乙○○等5 人於94年2 月4 日聲請本件再審，有本院卷附民事聲
    請再審狀上蓋印之本院收文戳章可證，距其於93年1 月5 日
    即已知悉系爭本票裁定事件，顯已逾30日之不變期間。從而
    ，依前揭民事訴訟法第500 條第1 項及第2 項前段之規定，
    再審聲請人乙○○等5 人聲請本件再審，已逾法定30日之不
    變期間甚明。本件聲請再審不合法，應予駁回。
四、依民事訴訟法第502 條第1 項、第95條、第85條第2 項，裁
    定如主文。
中　　華　　民　　國　　94　　年　　12　　月　　30　　日
                      民事第二庭    法  官  蘇雅慧
正本係照原本作成。
如不服本裁定，應於送達10日內向本院提出抗告狀，並繳納裁判
費新台幣1,000元。
中　　華　　民　　國　　94　　年　　12　　月　　30　　日
                                    書記官　王淑娟
